【裁判字號】    98,審訴,601
【裁判日期】    980901
【裁判案由】    毒品危害防制條例
【裁判全文】
臺灣士林地方法院刑事判決             98年度審訴字第601號
公  訴  人  臺灣士林地方法院檢察署檢察官
被      告  甲○○
上列被告因違反毒品危害防制條例案件，經檢察官提起公訴（98
年度毒偵字第869 號），被告為有罪之陳述，本院合議庭裁定改
行簡式審判程序，並判決如下：
    主  文
甲○○施用第一級毒品，處有期徒刑陸月，如易科罰金以新臺幣
壹仟元折算壹日。扣案之甲基安非他命陸包（驗餘總淨重肆拾玖
點捌伍公克）沒收銷燬。
    事  實
一、甲○○前因施用毒品案件，經送觀察、勒戒後，認無繼續施
    用毒品之傾向，於民國97年12月17日釋放出所，並經臺灣士
    林地方法院檢察署檢察官以97年度毒偵緝字第202 號為不起
    訴處分確定，詎仍不知悔改，竟於上揭觀察、勒戒執行完畢
    釋放後5 年內，復基於施用第一級毒品海洛因及第二級毒品
    甲基安非他命之犯意，於98年4 月23日晚間11時許，在臺北
    市○○區○○街502 號6 弄5 號4 樓，以將海洛因及甲基安
    非他命混合置於玻璃球內點火燒烤施用之方式，同時施用海
    洛因及甲基安非他命1 次。嗣於98年4 月24日晚間11時45分
    許，在臺北市內湖區○○○路○ 段90巷6 弄口，因行跡可疑
    ，為警攔檢，當場扣得甲基安非他命6 包（驗餘總淨重49.8
    5 公克），經員警採集甲○○之尿液送驗，檢驗呈嗎啡、安
    非他命及甲基安非他命陽性反應，始悉上情。
二、案經臺北市政府警察局內湖分局報請臺灣士林地方法院檢察
    署檢察官偵查起訴。
    理  由
一、前揭犯罪事實，業據被告甲○○於本院訊問及審理時供認不
    諱，又被告為警查獲時，經採集其尿液送檢驗結果，呈嗎啡
    、安非他命及甲基安非他命陽性反應，有濫用藥物尿液檢驗
    檢體監管紀錄表（編號：038601號）及臺灣尖端先進生技醫
    藥股份有限公司98年5 月6 日編號AC76639 號濫用藥物檢驗
    報告各1 紙在卷可稽，復有照片6 張及查獲之甲基安非他命
    6 包扣案可資佐證，而扣案之物經檢驗結果，確檢出甲基安
    非他命成分，亦有內政部警政署刑事警察局98年6 月4 日刑
    鑑字第0980058489號鑑定書影本1 份附卷可參，足徵被告自
    白與事實相符。本件事證明確，被告犯行堪以認定。
二、按犯毒品危害防制條例第十條之施用毒品罪者，檢察官應聲
    請法院裁定令被告入勒戒處所觀察、勒戒。觀察、勒戒後，
    檢察官依據勒戒處所之陳報，認受觀察、勒戒人無繼續施用
    毒品傾向者，應即釋放，並為不起訴處分；認受觀察、勒戒
    人有繼續施用毒品傾向者，檢察官應聲請法院裁定令入戒治
    處所施以強制戒治。經觀察、勒戒或強制戒治執行完畢釋放
    後，五年內再犯毒品危害防制條例第十條之罪者，檢察官應
    依法追訴，毒品危害防制條例第20條第1 項、第2 項、第23
    條第2 項分別定有明文。查被告前因施用毒品案件，經送觀
    察、勒戒後，認無繼續施用毒品之傾向，於97年12月17日釋
    放出所，並經臺灣士林地方法院檢察署檢察官以97年度毒偵
    緝字第202 號為不起訴處分確定，有臺灣士林地方法院檢察
    署97年度毒偵緝字第202 號不起訴處分書、刑案資料查註紀
    錄表、全國施用毒品案件紀錄表、受觀察勒戒人毒品及前科
    紀錄簡列表各1 份在卷可參，被告曾因施用毒品案件，經觀
    察、勒戒執行完畢釋放後，5 年內再犯毒品危害防制條例第
    10條之罪，經檢察官提起公訴，本院應予審理。按海洛因係
    毒品危害防制條例第2 條第2 項第1 款所稱之第一級毒品，
    甲基安非他命為同條例第2 條第2 項第2 款所稱之第2 級毒
    品。核被告施用海洛因、甲基安非他命之行為，係犯毒品危
    害防制條例第10條第1 項之施用第一級毒品罪及同條例第10
    條第2 項之施用第二級毒品罪，被告持有海洛因、甲基安非
    他命進而施用，其持有海洛因、甲基安非他命之低度行為應
    為施用海洛因、甲基安非他命之高度行為所吸收，不另論罪
    。被告一施用行為同時觸犯施用第一級毒品罪及施用第二級
    毒品罪，為想像競合犯，應依刑法第55條之規定從一重之施
    用第一級毒品罪處斷，公訴意旨認上開2 罪應分論併罰，容
    有誤會。爰審酌被告施用海洛因及甲基安非他命1 次及犯罪
    戕害自己身心健康，與犯罪後供認犯行之態度等一切情狀，
    量處如主文所示之刑，並諭知易科罰金之折算標準。
三、扣案之甲基安非他命6 包（驗餘總淨重49.85 公克），係查
    獲之第二級毒品，不問屬於被告與否，應依毒品危害防制條
    例第18條第1 項前段之規定宣告沒收銷燬。
據上論斷，應依刑事訴訟法第299 條第1 項前段、第273 條之1
第1 項，毒品危害防制條例第10條第1 項、第2 項、第18條第1
項前段，刑法第11條、第55條、第41條第1 項前段，判決如主文
。
本案經檢察官蔡元仕到庭執行職務。
中    華    民    國    98    年    9     月     1    日
                  刑事第一庭法  官  周明鴻
以上正本證明與原本無異。
如不服本判決應於收受判決後10日內向本院提出上訴書狀，並應
敘述具體理由；其未敘述上訴理由者，應於上訴期間屆滿後20日
內向本院補提理由書（均須按他造當事人之人數附繕本）「切勿
逕送上級法院」。
                            書記官  丁梅芬
中    華    民    國    98    年    9     月     1    日
附錄論罪科刑法條：
毒品危害防制條例第10條
施用第一級毒品者，處 6 月以上 5 年以下有期徒刑。
施用第二級毒品者，處3 年以下有期徒刑。


司法院資訊處製作；財團法人民間司法改革基金會備份。
